臺灣彰化地方法院刑事判決
111年度易字第530號
公  訴  人  臺灣彰化地方檢察署檢察官
被      告  張家展




上列被告因竊盜案件，經檢察官提起公訴（110年度偵字第13511
號），本院判決如下：
    主    文
張家展犯竊盜罪，處有期徒刑陸月，如易科罰金，以新臺幣壹仟
元折算壹日。
未扣案之犯罪所得如附表所示之物均沒收，於全部或一部不能沒
收或不宜執行沒收時，追徵其價額；未扣案之萬能鑰匙壹支沒收
之。
    犯罪事實
一、張家展於民國(下同）110年8月31日凌晨2時56分許，駕駛車
    牌號碼000-0000號自用小客車（廠牌：MAZDA；車色：銀；
    排氣量：1598㏄；登記車主為王璽霈），搭載不知情之女友
    黎雅琪（另為不起訴處分）行經彰化縣○○鎮○○路0段00號前
    ，見劉正雄所有之車牌號碼00-0000號自用小貨車（廠牌：
    中華；車色：藍；排氣量：2476㏄；登記車主為劉正雄）停
    放於該處，意圖為自己不法所有，基於竊盜之犯意，以自備
    之萬能鑰匙破壞該自用小貨車之車門鎖後，進入車內，再以
    萬能鑰匙發動車輛後而竊取該自用小貨車（車上尚有劉正雄
    所有之冷凍空調零組件、工具各1批、千斤頂1個等物品），
    嗣即由張家展駕駛PG-5976號自用小貨車離去，黎雅琪則駕
    駛AUB-7513號自用小客車跟隨於張家展之後離開現場。
二、嗣劉正雄於同日清晨6時30分許，在上址發現PG-5976號自用
    小貨車不翼而飛，遂報警而為員警調閱沿路監視器後循線查
    獲上情。員警並於同年9月2日17時許，在南投縣名間鄉萬丹
    路與山腳巷口，查獲張家展棄置於該處之PG-5976號自用小
    貨車，惟車內之汽車音響1台、冷凍空調零組件、工具各1批
    、千斤頂1個等物品均已遭竊。員警復於同年9月22日10時46
    分許，持本院110年聲搜字717號搜索票，前往南投縣○○鄉○○
    路00○0號實施搜索，在黎雅琪所使用之車號000-0000號自用
    小客車內查獲劉正雄所有之千斤頂1具，因而查獲上情。
三、案經劉正雄訴請彰化縣警察局北斗分局報告臺灣彰化地方檢
    察署檢察官偵查後起訴。   
　　 理    由
壹、證據能力
　　本院認定事實所引用之下列各項供述及非供述證據，經檢察
    官、被告於本院審理時對各項證據資料等證據，就證據能力
    均未表示爭執，且迄言詞辯論終結前並未聲明異議，本院審
    酌下列各項證據方法之作成情況，並無違法不當之形，且與
    本案具有關連性，應認以之作為證據應屬適當而均有證據能
    力。
貳、實體部分
一、上揭事實，被告張家展於本院準備程序中及審理中均自白不
    諱，核與證人即告訴人劉正雄、證人黎雅琪等於警訊及偵查
    中供述情節相符，復有監視器翻拍照片數張在卷可按。綜上
    所述，本件事證明確，被告前開犯行均堪予認定，應予依法
    論科。
二、核被告張家展所為，均係犯刑法第320條第1項之竊盜罪。
三、爰審酌被告張家展漠視法紀，恣意竊取他人財物，實不足取
    ，惟其犯後曾飾詞否認，因事證明確，方坦承犯行，飾考量
    其智識程度、生活狀況、犯罪手段、犯罪目的、動機及竊得
    財物之價值等一切情狀，量處如主文所示之刑，並諭知易科
    罰金之折算標準，以示儆懲。
四、沒收部分：
 ㈠張家展竊取如附表所示之物，為被告犯罪所得，爰依刑法第3
　 8條之1第1項、第3 項規定，於各該犯行主文項下，分別宣告
　 沒收，並於全部或一部不能沒收或不宜執行沒收時，追徵其
　 價。
 ㈡未扣案之萬能鑰匙1支，為被告所有，且係作為本件竊盜罪之
　 工具所用，應依刑法第38條第2項規定宣告沒收。
 ㈢至於被告竊取告訴人劉正雄所有之車牌號碼00－0000號自小貨
    車等財物，業已發還，有被害人劉正雄警詢筆錄及贓物認領
    保管單在卷可按，既已合法發還被害人，依刑法38條之1 第
    5 項，均不予宣告沒收。　
據上論斷，應依刑事訴訟法第299條第1項前段，刑法第320條第1
項、第38條第2項、第38條之1第1項、第3項、第47條第1項、第4
1條第1項前段、刑法施行法第1條之1 第1項、判決如主文。
本案經檢察官陳鼎文提起公訴，檢察官吳皓偉到庭執行職務。
中　　華　　民　　國　　111 　年　　8 　　月　　15　　日
                  刑事第七庭        法  官  鮑慧忠
以上正本證明與原本無異。
如不服本判決應於收受判決後20日內，向本院提出上訴書狀，並
應敘述具體理由。其未敘述上訴理由者，應於上訴期間屆滿後20
日內向本院補提理由書(均須按他造當事人之人數附繕本)「切勿
逕送上級法院」。
告訴人或被害人對於判決如有不服具備理由請求檢察官上訴者，
其上訴期間之計算係以檢察官收受判決正本之日期為準。
中　　華　　民　　國　　111 　年　　8 　　月　　15　　日
                                    書記官  羅婉嘉

附表
編號 物        品        名        稱  一 冷凍空調零組件  二 工具各一批（螺絲等）  三 汽車音響一台 

附錄本案論罪科刑法條：
中華民國刑法第320條
意圖為自己或第三人不法之所有，而竊取他人之動產者，為竊盜
罪，處5年以下有期徒刑、拘役或50萬元以下罰金。
意圖為自己或第三人不法之利益，而竊佔他人之不動產者，依前
項之規定處斷。
前二項之未遂犯罰之。